【裁判字號】    89,自,236
【裁判日期】    890905
【裁判案由】    背信等
【裁判全文】
臺灣臺北地方法院刑事裁定                          八十九年度自字第二三六號
    自  訴  人  乙○○
    被      告  甲○○
右列被告因背信案件，經自訴人提起自訴，本院裁定如左：
    主  文
自訴駁回。
    理  由
一、按法院或受命推事於自訴案件第一次審判期日前訊問及調查結果，如認為案件有
    刑事訴訟法第二百五十二條至第二百五十四條之情形者，得以裁定駁回其自訴，
    同法第三百二十六條第三項定有明文。
二、本件自訴意旨詳如附件之自訴狀影本所載。
三、按犯罪事實應依證據認定之，無證據不得推定其犯罪事實，刑事訴訟法第一百五
    十四條定有明文。又認定不利於被告之事實須依積極證據，茍積極證據不足為不
    利被告事實之認定，即應為有利於被告之認定，更不必有何有利之證據，最高法
    院三十年上字第八一六號著有判例可資參照。又按刑法第三百四十二條背信罪之
    成立，以處理他人事務之人，有圖自己或第三人得不法利益，或圖加損害於本人
    之意思，而故為違背其任務之行為為要件；另按侵占罪係以意圖為自己或第三人
    不法之所有，而擅自處分自己持有之他人所有物，即變更持有之意為不法所有之
    意，為其構成要件，最高法院四十一年度台非字第五七號亦著有判例可資參照。
四、經查，自訴人乙○○雖陳稱，其於民國八十四年間向宏巨建設股份有限公司（下
    稱宏巨公司）購買一戶位於台北縣板橋市○○路○段八十九巷二十一號十樓之預
    售屋，依約於八十六年十月間交屋，交屋時其開立金額為五百八十三萬元房貸款
    、五十三萬元尾款之二紙本票給宏巨公司，因撥款時房屋發生嚴重瑕疵，其曾囑
    託被告甲○○不得撥款，惟被告無視自訴人之權利，竟未告知自訴人而逕行撥款
    ，自訴人在百般無奈下並已經開始繳交貸款利息，然自訴人於繳交利息至三十餘
    萬元時，竟突收到宏巨公司向法院聲請之支付命令並強制執行，故可證明被告並
    未依約將房屋貸款五百八十三萬撥給宏巨公司，事後竟收取自訴人三十餘萬之利
    息，因認被告涉有背信、業務侵占罪嫌云云。惟查，自訴人因購買宏巨公司上開
    房屋之需，向富邦商業銀行股份有限公司（下稱富邦銀行，法定代理人甲○○）
    貸款五百八十三萬元（計分五百五十六萬、二十七萬二筆），並由自訴人委託富
    邦銀行將該筆貸款撥入宏巨公司於富邦銀行第000000000000號活期
    存款帳戶，有卷附之委託切結書一紙可證，富邦銀行於八十七年二月二十三日自
    訴人之貸款核撥後，即於當日將該筆貸款依約撥入宏巨公司上開帳戶，有本院卷
    附之富邦銀行客戶存提記錄單、轉帳收入傳票（貸款撥入自訴人帳戶）、自訴人
    存摺類存款取款憑條（自自訴人帳戶提出貸款）、存摺類存款存入憑條（提出自
    訴人貸款後再存入宏巨帳戶）等單據為證，富邦銀行於撥款後依約向自訴人收取
    利息等情為自訴人所是認，並有富邦銀行客戶存提記錄單在卷可按，自訴人空言
    指摘被告有背信、侵占貸款、利息等犯行並無法證明，犯罪嫌疑有所不足，至於
    宏巨公司於富邦銀行核撥貸款後仍持自訴人所開立之本票向自訴人主張票據上之
    權利，並聲請強制執行，自訴人自得依民法之相關規定主張權利，此一事實亦無
    法為被告有罪之證據，復查無其他積極之證據足認被告有背信、侵占等犯罪事實
    ，犯罪嫌疑尚屬不足，而有刑事訴訟法第二百五十二條第十款之情形，依照首開
    說明，本件自訴應予駁回。
據上論結，應依刑事訴訟法第三百二十六條第三項、第二百五十二條第十款裁定如主
文。
中    華    民    國      八十九  年      九        月      五        日
                                      臺灣臺北地方法院刑事第九庭
                                          法  官  王  綽  光
右正本證明與原本無異。
如不服本裁定，應於判決送達後五日內，向本院提出抗告。
                                          書記官  潘  惠  梅
中    華    民    國      八十九  年      九        月      十一      日


司法院資訊處製作；財團法人民間司法改革基金會備份。
